【裁判字號】    97,上易,419
【裁判日期】    970409
【裁判案由】    傷害
【裁判全文】
臺灣高等法院臺中分院刑事判決         97年度上易字第419號
上  訴  人  臺灣臺中地方法院檢察署檢察官
被      告  甲○○
上列上訴人因被告傷害案件，不服臺灣臺中地方法院96年度易字
第5431號中華民國96年12月26日第一審判決（起訴案號：臺灣臺
中地方法院檢察署96年度偵字第 16913號），提起上訴，本院判
決如下：
    主  文
原判決撤銷。
甲○○傷害人之身體，處拘役伍拾日，減為拘役貳拾伍日，如易
科罰金，以新臺幣壹仟元折算壹日。
    事  實
一、甲○○與其配偶戊○○之兄丙○○因機械廠房問題屢有爭執
    ，於民國九十六年二月二十五日晚間，甲○○應友人林錦柱
    之邀集，前往臺中市市○○○路六十六號「松竹皇宮 KTV」
    包廂內歌唱飲酒，丙○○於當日晚間十時許亦經林錦柱之邀
    約，到達上開 KTV包廂，甫坐下沒多久，甲○○竟基於傷害
    之犯意，以玻璃製酒瓶蓋丟砸丙○○頭部，致丙○○受有頭
    部挫傷、頭皮開戶性傷口（三公分）之傷害。
二、案經丙○○訴由臺灣臺中地方法院檢察署檢察官偵查起訴。
    理  由
一、按被告以外之人於偵查中向檢察官所為陳述，除顯有不可信
    之情況者外，得為證據，刑事訴訟法第一百五十九條之一第
    二項定有明文。因檢察官於偵查中向被告以外之人所取得之
    陳述，原則上均能遵守法律規定，不致違法取供，其可信度
    極高，職是，被告以外之人前於偵查中已具結而為證述，除
    反對該項供述得具有證據能力之一方，已釋明「顯有不可信
    之情況」之理由外，不宜遽指該證人於偵查中之陳述不具證
    據能力。本案證人丙○○、林錦柱二人於檢察官偵查中具結
    後所為之證述，並無證據顯示有不法取供之情形，被告亦未
    合理釋明上開供述有顯不可信之情況，依上說明，其等於偵
    查中之證言自均具有證據能力，合先敘明。
二、訊據被告甲○○於本院審理時固坦承有於案發當日晚間，應
    友人林錦柱之邀集，前往上開「松竹皇宮 KTV」包廂內歌唱
    飲酒，其間告訴人丙○○亦經林錦柱之邀約，至同一包廂內
    等情不諱，惟矢口否認其有上開傷害犯行，辯稱：那天是告
    訴人自己做生意與人有糾紛，人家找他去那裡談的，伊當天
    並未與告訴人發生口角，也無以玻璃製酒瓶蓋丟告訴人頭部
    ，告訴人自己仇家很多，他什麼原因受傷伊不知道，與伊無
    關云云。惟查：
  (一)證人即告訴人丙○○於偵查時具結證稱：伊和被告以前就有
    糾紛，九十六年二月二十五日二十二時，在「松竹皇宮 KTV
    」包廂內，被告以洋酒的玻璃蓋子故意丟伊頭部一下等語綦
    詳（見偵查卷第十頁），並經證人即告訴人之妻丁○○○於
    本院審理時到庭具結證稱：九十六年二月二十五日晚上十一
    點多，被告打00000000號這支電話到伊家，他說『
    妳先生被我打得流血』，之後伊打電話問伊先生，伊先生說
    他人在澄清醫院，伊掛了電話就到澄清醫院。這件事情過後
    ，被告常常在晚上打這支電話到伊家，說告他沒有用，伊拿
    他沒有辦法，還說『這樣打夠嗎，還要再打嗎？』等語無誤
    （見本院卷九十六年三月二十六日審判筆錄第二頁、第三頁
    ）。而告訴人確於九十六年二月二十六日零時四分許，因頭
    部挫傷及頭皮開戶性傷口（三公分）之傷害，至澄清綜合醫
    院急診就醫之情，亦有該院診斷證明書影本一份在卷可稽（
    見他字卷第十四頁），可認告訴人並非空言指述。
  (二)證人林錦柱於偵查時證稱：當天是伊找丙○○來的，伊有看
    到他頭部流血，他是被酒瓶蓋砸傷的，但伊沒有看到是誰丟
    的，伊是聽丙○○講才知道等語（見偵查卷第十頁）；其於
    原審審理時到庭證稱：伊與被告、告訴人都是朋友關係，案
    發當晚一開始伊和被告跟各自的朋友吃飯，接著才聯繫一起
    到「松竹皇宮 KTV」唱歌，後來伊打電話請告訴人過來，想
    向他質問之前合作的兩臺機器被他隱瞞實際交易價格出售的
    事情，伊沒有明確知道現場還有誰與告訴人有糾紛，告訴人
    去現場後，因伊知道被告、告訴人之前有爭執，伊有幫他們
    調解過，所以伊刻意不讓他們坐在一起，伊當天是坐ㄇ字型
    的中間，被告坐伊右邊，告訴人坐伊左邊，不到五分鐘，伊
    就看到告訴人頭部流血，告訴人本來也不知道自己頭部流血
    ，是摸摸頭之後拿毛巾擦拭才發現流血，伊當場先指著被告
    ，向告訴人說『如果是甲○○丟你的，我就幫你抓住甲○○
    讓你打他巴掌』，伊當場也有問被告，是不是他拿酒瓶蓋丟
    告訴人，被告說他喝酒不知道，沒承認也沒有否認。事後告
    訴人有打電話給伊，伊說都是親戚不要鬧得那麼兇，被告也
    有打電話給伊，伊有勸被告是否要和解，被告說他不願與告
    訴人和解等語（見原審卷第二四頁至第二六頁）。觀之證人
    林錦柱係被告與告訴人共同之朋友，其明知被告與告訴人先
    前有爭執，卻仍在被告在場之情形下，為質問告訴人關於合
    作機器隱瞞實際交易價格出售之事而邀約告訴人前來，告訴
    人因而受傷，依此證人林錦柱對告訴人及被告二方均有所顧
    忌而為避重就輕之詞，尚非不可想像。是證人林錦柱雖謂其
    未目睹告訴人如何受傷，然其業已證述：沒有明確知道現場
    有誰與告訴人有糾紛，伊看到告訴人頭部流血，就指著被告
    ，向告訴人說『如果是甲○○丟你的，我就幫你抓住甲○○
    讓你打他巴掌』，伊當場也有問被告，是不是他拿酒瓶蓋丟
    告訴人，被告沒承認也沒有否認，事後告訴人和被告都有打
    電話給伊等情。倘被告當時未以玻璃製酒瓶蓋丟砸告訴人頭
    部，則為何證人林錦柱當場會立刻質問被告，而被告亦未堅
    詞否認，且事後告訴人及被告復均為此事與證人林錦柱聯繫
    ，堪認被告當時應有以玻璃製酒瓶蓋丟砸告訴人頭部甚為明
    確。
  (三)至證人即被告之妻及告訴人之妹戊○○於本院審理時證稱：
    被告去大陸經營事業，告訴人在處理垃圾回收，經濟過得不
    是很好，所以被告才把臺灣的事業交給告訴人處理，因伊要
    去公司查帳，告訴人就打伊等語，則與本案完全無涉，尚難
    採為有利於被告之認定。
  (四)因此，被告上開所辯，顯係事後卸責之詞，不足採信，其犯
    行堪予認定，應依法論科。
三、核被告所為，係犯刑法第二百七十七條第一項之普通傷害罪
    。原審遽認不能證明被告犯罪，而為無罪之諭知，尚有未當
    。檢察官上訴意旨指摘原審判決不當，為有理由，自應由本
    院將原判決撤銷改判。爰審酌被告與告訴人具有親戚關係，
    僅因機械廠房問題發生爭執，不思以理性、平和方式化解紛
    爭，竟任意以玻璃製酒瓶蓋丟砸告訴人頭部，致告訴人受有
    頭部挫傷、頭皮開戶性傷口（三公分）之傷害，犯後猶飾詞
    圖卸，毫無悔意等一切情狀，量處如主文第二項所示之刑示
    懲。末查被告之犯罪時間係在九十六年四月二十四日以前，
    所犯之罪合於中華民國九十六年罪犯減刑條例第二條第一項
    第三款之減刑條件，爰依法予以減刑至二分之一，並於減刑
    後依該條例第九條規定，併諭知易科罰金之折算標準。
據上論結，應依刑事訴訟法第三百六十九條第一項前段、第三百
六十四條、第二百九十九條第一項前段，刑法第二百七十七條第
一項，第四十一條第一項前段，中華民國九十六年罪犯減刑條例
第二條第一項第三款、第九條，判決如主文。
本案經檢察官乙○○到庭執行職務。
中    華    民    國    97    年    4     月    9     日
          刑事第八庭    審判長法  官  羅  得  村
                              法  官  劉  榮  服
                              法  官  張  靜  琪
上列正本證明與原本無異。
不得上訴。
                              書記官  陳  俞  豪
中    華    民    國    97    年    4     月    9     日
附錄本案論罪科刑法條全文
中華民國刑法第二百七十七條
傷害人之身體或健康者，處三年以下有期徒刑、拘役或一千元以
下罰金。
犯前項之罪因而致人於死者，處無期徒刑或七年以上有期徒刑；
致重傷者，處三年以上十年以下有期徒刑。


司法院資訊處製作；財團法人民間司法改革基金會備份。
